臺灣高雄地方法院刑事判決
111年度訴字第5號
公  訴  人  臺灣高雄地方檢察署檢察官        
被      告  林勝釧  39歲（民國00年0月00日生）


義務辯護人  黃瀕寬律師
上列被告因毒品危害防制條例案件，經檢察官提起公訴（110年
度偵字第882號、110年度偵字第11217號），本院判決如下：
　　主　文
林勝釧犯如附表一所示玖罪，各處如附表一所示之刑及沒收。有
期徒刑部分，應執行有期徒刑捌年陸月。
　　事　實
一、林勝釧明知甲基安非他命為毒品危害防制條例第2條第2項第
    2款之第二級毒品，非經許可，不得非法販賣及意圖販賣而
    持有。竟意圖營利，基於販賣第二級毒品甲基安非他命之故
    意，以其所有及實際支配之蘋果牌iPhone手機（如附表二編
    號3所示，下稱蘋果手機）、另支未扣案手機（簡稱：Ａ手機
    ），為販毒聯絡工具，而分別為下列行為：
㈠、於民國109年12月23日20時17分前某時，以其蘋果手機登入交
    友軟體Grindr，並以暱稱「有需要可以找 33」為販毒之暗
    語。適為高雄市政府警察局湖內分局阿蓮分駐所員警於執行
    網路巡邏時發現，即喬裝買家與其聯繫，雙方嗣再透過通訊
    軟體LINE約定毒品交易事宜，達成以新臺幣（下同）3000元
    交易1公克甲基安非他命之合意，暨相約於高雄市○○區○○○路
    0號之高雄85大樓交易（詳附表三編號1⑴、⑵.①.
　　②譯文）。嗣於109年12月24日0時許，喬裝買家之員警駕車
    抵達抵達高雄85大樓附近，及續與林勝釧聯絡（詳附表三編
    號1.⑵.③）後， 林勝釧即依約攜帶甲基安非他命至高雄市○○
    區○○○路000號前見面，俟其取出毒品交予喬裝買家之員警，
    並欲向警方收取3000元，員警未交付價金並立即表明警察身
    分，當場逮捕林勝釧，暨扣得附表二編號1、3所示毒品1包
    及蘋果手機1支，本次毒品交易因而未遂。另員警在林勝釧
    同意下，帶同林勝釧至其在高雄85大樓32樓31號房租屋處，
    經林勝釧主動交付並扣得附表二編號2、4所示毒品2包及毒
    品鏟管1支、夾鏈袋1包、電子磅秤1台。
㈡、於109年12月12日13時20分許至20時54分許，暱稱「龐」之鄧
    皓文使用其行動電話LINE通訊軟體，與暱稱「諾」之林勝釧
    持用之蘋果手機聯繫購買毒品，約定於高雄捷運岡山站見面
    交付毒品及價金（詳附表三編號2譯文）。林勝釧旋於當晚2
    0時54分許聯繫後不久，在捷運岡山站前站停車場，將重約0
    .4公克之甲基安非他命1包交予鄧皓文，並收取價金1000元
    。
㈢、於110年2月6日17時38分許至18時53分許，暱稱「龐」之鄧皓
    文使用其行動電話LINE通訊軟體，與暱稱「諾」之林勝釧持
    用之Ａ手機聯繫購買毒品，約定於高雄市○○區○○○路0000號之
    萊爾富超商高市陸橋店見面交付毒品及價金（詳附表三編號
    3譯文）。林勝釧旋於當日18時53分許聯繫後不久
　　，在上址萊爾富超商外將重量不詳之甲基安非他命1包交予
    鄧皓文，並收取價金2000元。
㈣、於110年2月15日10時54分許至11時57分許，暱稱「龐」之鄧
    皓文使用其行動電話LINE通訊軟體，與暱稱「諾」之林勝釧
    持用之Ａ手機聯繫購買毒品，約定於萊爾富超商高市陸橋店
    見面交付毒品及價金（詳附表三編號4譯文）。林勝釧旋於
    當日11時57分許聯繫後不久，在上址萊爾富超商外將重量不
    詳之甲基安非他命1包交予鄧皓文，並收取價金1000元。
㈤、於109年12月17日7時17分許至17時34分許，暱稱「高雄阿宏
　　」之陳坤宏使用其行動電話LINE通訊軟體，與暱稱「諾」之
    林勝釧持用之蘋果手機聯繫購買毒品，約定於高雄85大樓見
    面交付毒品及價金（詳附表三編號5譯文）。林勝釧旋於當
    日17時34分許聯繫後不久，先在高雄85大樓12樓超商與陳坤
    宏見面，再續帶至該大樓24樓林勝釧租屋處房間內，將重約
    ¼錢（半半，約為0.8公克）之甲基安非他命1包交予陳坤宏
　　，並收取價金3000元。
㈥、於109年12月20日凌晨1時22分許至21時3分許，暱稱「wow」
    之梁閔勛使用其行動電話LINE通訊軟體，與暱稱「諾」之林
    勝釧持用之蘋果手機聯繫購買毒品（詳附表三編號6譯文）
　　。並經梁閔勛於當日15時53分許，將購買毒品之款項3000元
　　，以匯款方式匯入林勝釧之中國信託銀行帳號000000000000
　　號帳戶後，林勝釧旋於同日晚間22時43分許，前往高雄市○○
    區○○街0號之統一超商慶豐門市，以交貨便包裹寄送方式，
    利用不知情之宅配人員，將重約0.6公克之甲基安非他命寄
    送至梁閔勛指定之嘉義縣○○鎮○○街000號統一超商新冠林門
    市，梁閔勛並於數日後取得該毒品包裹。
㈦、於109年9月中旬不詳之某日，孫志成以不詳方式與林勝釧
　　聯繫購買毒品，約定於台鐵鳳山火車站見面交付毒品及價金
    。林勝釧旋於當日晚間20時許，前往上址鳳山火車站門口，
    將重量不詳之甲基安非他命1包交予孫志成，並收取價金950
    0元。
㈧、於109年12月20日7時53分許至21時31分許，暱稱「Christin
　　 Sun」之孫志成使用其行動電話LINE通訊軟體，與暱稱「諾
　　」之林勝釧持用之蘋果手機聯繫購買毒品，約定於高鐵左營
    站見面交付毒品及價金（詳附表三編號7譯文）。並經孫志
    成於當日16時許，先將購買毒品之頭期款5000元，以匯款方
    式匯入林勝釧之中國信託銀行帳號000000000000號帳戶後，
    林勝釧旋於當日21時31分許聯繫後不久，前往高鐵左營站附
    近之高雄市○○區○○路000巷00號尚介青檳榔店前，將重約1錢
    之甲基安非他命1包交予孫志成，並收取尾款4500元。
㈨、於110年1月8日22時前不詳之某時，孫志成以不詳方式與林勝
    釧聯繫購買毒品，約定於高雄捷運三多商圈站見面交付毒品
    及價金。林勝釧旋於當日晚間22時許，前往上址捷運三多商
    圈站4號出口（近寶雅商場），將重量不詳之甲基安非他命1
    包交予孫志成，並收取價金9500元。
二、案經高雄市政府警察局湖內分局報告臺灣高雄地方檢察署檢
    察官偵查後提起公訴。
　　理　由
一、證據能力：
　　按被告以外之人於偵查中向檢察官所為陳述，除顯有不可信
    之情況者外，得為證據，刑事訴訟法第159條之1第2項定有
    明文。又被告以外之人於審判外之陳述，雖不符前4條之規
    定，而經當事人於審判程序同意作為證據，法院審酌該言詞
    陳述或書面陳述做成時之情況，認為適當者，亦得為證據，
    刑事訴訟法第159條之5第1項亦有明定。本件檢察官、辯護
    人及被告林勝釧，就證人鄧皓文、陳坤宏、梁閔勛、孫志成
    於偵訊時具結及警、偵訊時未具結之陳述，均明示同意有證
    據能力（訴字卷99至103、144至145頁）。審理時又未提及
    有何不法取供之情形，亦無證據顯示上開陳述係遭受強暴、
    脅迫、詐欺、利誘等外力干擾情形，或在影響其心理狀況致
    妨礙其自由陳述等不可信之情況下所為，且非證明力顯然過
    低，本院認為適當作為證據，有證據能力。
二、上開事實，業經被告於本院審理時坦承不諱，及證人鄧皓文
　　、陳坤宏、梁閔勛、孫志成證述在卷。並有附表一備註欄所
    載證據、附表二所載鑑定報告、附表三所示對話紀錄；及自
    願受搜索同意書、湖內分局搜索扣押筆錄、扣押物品目錄表
　　、現場蒐證照片；暨附表二所示扣案物可佐。被告於前揭時
    地與各該購毒者聯絡，及交付甲基安非他命予鄧皓文、陳坤
    宏、梁閔勛、孫志成並取得價金，另交付甲基安非他命予喬
    裝買家之員警但未收取價金即遭逮捕等事實，堪信為真。
三、次查：
㈠、就事實欄一㈡所示犯行，起訴意旨雖認本次所交易毒品「重量
    不詳」，無非係以證人鄧皓文於警詢時供稱：當日是以10
　　00元價金購買毒品，重量不清楚等語（偵一卷126頁）；及
    鄧皓文與被告之通訊軟體對話紀錄，僅提到「1張（即1000
　　元）」，而未提及交易毒品之重量。然參酌被告於警詢時明
    確陳述：該次是以1000元代價販賣0.4公克安非他命予鄧皓
    文等語（警一卷15至16頁），核與鄧皓文就交易之時地、價
　　金等事項之陳述均屬一致。而被告為販毒者，就其所交付毒
    品之重量應較藥腳更為清楚，為此應認被告所陳述之交易毒
    品重量較為正確，本次交易之毒品重量應為0.4公克。
㈡、就事實欄一㈤所示犯行，起訴意旨雖認本次交易毒品之重量為
    1公克，係以證人陳坤宏於警詢時供稱：當日是以3000元之
    價金購買毒品，重量約1公克（偵一卷66至67頁）；及陳坤
    宏與被告之通訊軟體對話紀錄，提及重量為「半半」，即¼
    錢，約為0.9375公克（1台錢為3.75公克，3.75×½×½）。被
    告於警詢時則稱：該次以3000元之代價販賣0.8公克的安非
    他命予陳坤宏、「半半」是指毒品重量0.8公克等語（警一
    卷17至18頁），核與陳坤宏就交易之時、地、價金等事項之
    陳述確屬一致，僅就交易毒品之重量有所歧異。卷內復無其
    他證據證明本次交易毒品之正確重量，依罪疑唯輕原則，應
    認本次交易之毒品重量應為0.8公克。
㈢、就事實欄一㈥所示犯行，起訴意旨雖認本次所交易毒品「重量
    不詳」，無非係以證人梁閔勛於警詢時供稱：該次是以 300
    0元價金購買安非他命1小包，重量不清楚等語（偵一卷223
    頁）；及觀諸梁閔勛與被告之通訊軟體對話紀錄，梁閔勛係
    先問1公克之價錢為何，被告回稱1公克安非他命價格為4,50
    0元（後改稱可降為4000元），梁閔勛表示要考慮，被告即
    問梁閔勛預算多少，梁閔勛答稱：「3（即指3000元之意）
    」，未提及交易毒品之重量。惟被告於警詢時已明確陳述：
    該次是以3000元的代價販賣0.6公克的安非他命予梁閔勛等
    語（警一卷17頁），核與梁閔勛就交易之時間、價金、寄送
    方式及地點等事項之陳述互核相符。而被告為販毒者，就其
    所交付毒品重量應較藥腳更為清楚，為此，應認被告就所交
    易毒品重量之陳述較為正確，本次交易之毒品重量應為0.6
    公克。
㈣、就事實欄一㈧所示犯行，起訴意旨固認本次所交易毒品「重量
    不詳」。惟查，被告與證人孫志成於警詢時均明確陳述：該
    次交易價金為9500元、重量1錢之安非他命（偵一卷286頁、
    警一卷18頁）。渠等所述一致，是以本次交易之毒品數量為
    1錢。
四、又本案雖無被告購入毒品之確切價格的事證，惟依被告於警
    詢所述：就事實欄一㈡、㈤、㈥、㈧所示犯行，其分別獲利100
    多、500、400、1000元（警一卷16、17、20、18頁）；暨被
    告於偵訊時所述：每賣1000元獲利100多元（偵一卷9頁
　　）等語明確。被告另於警詢時陳稱：本件遭扣案之安非他命
    毒品，係於109年11月（詳細時間不清楚），向綽號「嘉嘉
　　」女子以13000元購買2錢等語（警一卷21頁），據上換算，
　　被告向藥頭取得毒品之價格約為1公克1800元。而本案被告
    就各次犯行所收取之售價（除事實欄一㈢、㈣、㈦、㈨重量不詳
    者外），均明顯高於1公克1800元之價格，益徵被告確因事
    實欄一之交易，而獲有價差利潤及具營利意圖。從而，被告
    販賣甲基安非他命予鄧皓文、陳坤宏、梁閔勛、孫志成既遂
    ，及販賣予喬裝買家員警未遂之犯行，事證明確，應依法論
    科。
五、論罪：
㈠、按陷害教唆，係行為人原不具犯罪故意，純因司法警察設計
    教唆，始萌生犯意，而實行犯罪構成要件之行為者而言。至
    於刑事偵查技術上所謂「釣魚」，則指對原已犯罪或具犯罪
    故意之人，以設計引誘之方式，使其暴露犯罪事證，而加以
    逮捕或偵辦者之謂。刑法上關於販賣罪，祇要被告原具販賣
    故意，且已著手販賣行為，即應分別情形論以販賣既遂或未
    遂。倘對造無買受之真意而佯稱購買，以求人贓俱獲，雖事
    實上不能真正完成買賣，仍應論以販賣罪之未遂犯，此與原
    無販賣之意思，單純被誘捕之情形有別。本件事實欄一㈠所
    示犯行，係被告先上網刊登如事實欄所載暗語，方為警巡邏
    發見，被告顯有販毒意圖，非因員警引誘始生販毒意念或行
    為，至為明顯。然因員警並無購毒真意，係為查緝犯行而聯
    繫被告，揆諸前揭說明，就本件事實欄一㈠所示犯行，應認
    被告已著手實施販賣毒品而未遂。
㈡、核被告所為，就事實欄一㈠所示犯行（1次），係犯毒品危害
    防制條例第4條第2項、第6項販賣第二級毒品未遂罪；就事
    實欄一㈡至㈨所示犯行（8次），均係犯毒品危害防制條例第4
    條第2項販賣第二級毒品罪。被告各次販賣第二級毒品前，
    持有第二級毒品之低度行為，均為其後販賣之高度行為吸收
    ，不另論罪。又事實欄一之㈥所示犯行，被告利用不知情之
    宅配人員將毒品寄送予梁閔勛，為間接正犯。被告上開9次
    犯行，犯意各別，行為互殊，應分論併罰。
六、刑之酌減事由：
㈠、未遂犯：就事實欄一㈠所示犯行，被告已著手販賣第二級毒品
    而未遂，依刑法第25條第2項規定，減輕其刑。
㈡、偵審自白：
１、按毒品危害防制條例第17條第2項：「犯第4條至第8條之罪於
    偵查及歷次審判中均自白者，減輕其刑。」規定，旨在獎勵
    犯罪行為人悛悔，同時使偵查或審判機關易於發現真實，以
    期訴訟經濟而節約司法資源，並利毒品查緝，俾收防制毒品
    危害之效，苟被告於偵查及歷次審判中均有自白，即應依法
    減輕其刑。所謂自白，係指被告或犯罪嫌疑人自承全部或主
    要犯罪事實者而言。被告或犯罪嫌疑人承認犯罪事實之方式
    ，不以出於主動為必要，即或經由偵、審機關之推究訊問而
    被動承認，亦屬自白。又司法警察或司法警察關於調查犯罪
    製作警詢筆錄時，就犯罪事實未曾詢問，而檢察官於起訴前
    亦未就犯罪事實進行偵訊，並給予辨明犯罪嫌疑之機會，即
    逕依其他證據資料提起公訴，致使被告無從於警詢及偵查中
    辨明犯罪嫌疑或適時自白犯罪，以獲得法律所賦予減刑寬典
    之機會，形同未曾告知犯罪嫌疑及所犯罪名，無異剝奪被告
    之訴訟防禦權，有違實質正當之法律程序，故而於此特別狀
    況，若被告嗣後已於審判中自白，在解釋上仍應有上揭減刑
    寬典之適用（最高法院108年度第7次刑事庭會議決議、最高
    法院111年度台上字第1876號判決意旨參照）。
２、經查，就事實欄一㈠所示販賣第二級毒品未遂犯行（1次）及
    事實欄一㈡、㈤、㈥、㈧所示販賣第二級毒品犯行（4次
　　）部分，被告於偵查及審判中均自白犯罪，均依毒品危害防
    制條例第17條第2項規定減輕其刑。
３、至於事實欄一㈢、㈣、㈦、㈨所示販賣第二級毒品犯行（4次）部
    分，司法警察於製作警詢筆錄及檢察官偵訊時，固均未就上
    開4次犯行詢（訊）問被告，致使被告無從於警詢及偵查中
    適時自白犯罪。嗣被告在本院審理時，就該4次犯行業均坦
    認不諱（訴字卷95至97、161至162頁），依首揭最高法院刑
    事庭會議決議及判決意旨，均依毒品危害防制條例第17條第
    2項規定減輕其刑。
㈢、自首：
１、按刑法第62條前段所定自首減刑，係以對於未發覺之犯罪，
    在有偵查犯罪職權之公務員知悉犯罪事實及犯人之前，向職
    司犯罪偵查之公務員坦承犯行，並接受法院之裁判而言。而
    所謂發覺，固不以有偵查犯罪之機關或人員確知其人犯罪無
    誤為必要，惟仍須有確切之根據得為合理之可疑者，始足當
    之（最高法院111年度台上字第800號判決意旨參照）。又自
    首之動機不一而足，有出於內心悔悟者，有由於情勢所迫者
　　，亦有基於預期邀獲必減之寬典者（刑法第62條之法務部立
    法說明），而本案各次犯行為又係各自獨立的犯罪事實，不
    能僅查獲1次販毒就逕自臆認及推定被告必有其他多次販毒
    行為，此正如不能因為查獲某次殺人或偷竊，就認定行為人
    必定另有多次殺害或竊盜犯行。為此，仍應依各次販毒犯行
    之查獲經過，逐一個別檢視是否符合自要件。
２、經查，本案係由員警執行網路巡邏，發現被告於交友軟體刊
    登疑似販毒之訊息，經與被告聯繫交易事宜暨相約見面，而
    於被告交付毒品欲收款之際，當場表明警察身分並逮捕被告
    （即事實欄一㈠所示犯行）後，由被告主動提出其手機通訊
    軟體LINE對話紀錄，並陳述與各該藥腳之相關交易細節（警
    一卷15至21頁），進而查獲事實欄一㈡、㈤、㈥、㈧所示各次犯
    行。另警員職務報告亦載明：本案係於警方詢問之下，被告
    遂自行坦承另有販賣毒品予他人，警方並經其本人同意後，
    搜索其手機內之通訊軟體對話內容，進而發現本案所附之通
    聯紀錄等情，有卷附職務報告可佐（訴字卷49頁）。
３、綜上所述，縱使員警喬裝買家向被告購毒時已知被告有在販
    賣毒品，但109年12月24日查獲被告時，員警並不知道被告
    另有其他次犯行。亦無監聽、跟監、其他人證或具體事證，
    足以合理懷疑另有事實欄一㈡、㈤、㈥、㈧所示販毒犯行。然於
    警請領搜索票及傳喚證人之前，被告就同意員警檢視手機及
    逐一詳述前揭各次犯行，其動機縱係出於考量已為警查獲之
    情勢，但仍與自首要件及意旨（節省檢警偵辦時間）相符。
    為此，應認被告就事實欄一㈡、㈤、㈥、㈧所示犯行，係在該管
    公務員發覺前，即向有偵查犯罪職權之公務員坦承犯行並接
    受本院裁判，應依刑法第62條自首減刑。
㈣、又事實欄一㈠、㈡、㈤、㈥、㈧犯行，均有數個減刑事由，依刑法
    第70條規定，應遞減其刑。
㈤、被告於109年12月24日高雄湖內分局警詢及檢察官偵訊時雖稱
    ：扣案的毒品安非他命（含事實欄一㈠販賣未遂遭扣案之毒
    品）是向綽號「嘉嘉」女子（真實姓名年籍不詳），在高雄
    市九如一路的小北百貨所購買等語。然經本院函詢，高雄湖
    內分局111年2月8日高市警湖分偵字第11170168600號函及所
    附警員職務報告略以：因被告無法正確指出購毒時間，且其
    供述之購買時間已經過一個月之久，小北百貨的監視器已覆
    蓋，故無法調取相關監視器畫面；另被告於警詢筆錄稱與藥
    頭「嘉嘉」係透過通訊軟體Facetime聯繫，並無「嘉嘉」所
    使用之行動電話，故無法透過通訊監察蒐集「嘉嘉」販毒之
    事證，本案未曾因被告之供述而查獲其上游等語（訴字卷45
    至49頁）。為此，本案事實欄一㈠至㈨所示犯行，均不符合毒
    品危害防制條例第17條第1項減刑要件，併此敘明。
七、審酌被告於偵審時坦承犯行，且於查獲後立即同意員警搜索
    查看蘋果手機，顯有悔意並節省司法資源，犯後態度良好，
    量刑確應輕於雖有監聽等明確事證仍始終全盤否認犯罪，或
    拒絕供出手機密碼及購毒者，致檢警須費時費力破解相關物
    證之情形。再衡諸本案各次販毒之對象、毒品數量、實際收
    取之犯罪所得，危害社會之範圍，與一般販毒集團或毒梟販
    售大量或巨量毒品、為害社會甚烈之情形尚屬有間。兼衡被
    告之教育、工作、經濟、家庭、健康（均涉個人隱私，詳卷
    ），本次為警查獲前無其他前科，素行尚可（詳前科表）
　　。暨事實欄一之㈠犯行有對話紀錄且為警當場查獲，事實欄
    一㈡至㈥、㈧犯行有對話紀錄，犯行較明確而不易否認，事實
    欄一之㈦、㈨無對話紀錄等查獲經過。與事實欄一㈢、㈣
　　、㈨犯行，係為警查獲後所犯等其他一切情狀。就被告所犯
    各罪，分別量處如附表一所示之刑。並審酌上開各情狀，暨
    被告於為警查獲後又為事實一㈢、㈣、㈨所示3次犯行，致難僅
    因被告自白就認為應酌定極低度之執行刑等一切情狀，就所
    犯各罪合併定如主文所示應執行之刑。
八、沒收：　
㈠、被告就事實欄一㈡至㈨所示8次販賣第二級毒品所收取之價金，
    並未扣案，依刑法第38條之1第1項前段、第3項規定，於各
    該罪刑項下諭知沒收，並於全部或一部不能沒收或不宜執行
    沒收時，追徵其價額。
㈡、扣案如附表二編號1所示第二級毒品，為被告因販賣而交付予
    喬裝買家之警察的毒品，依毒品危害防制條例第18條第1項
    前段，於事實欄一㈠犯行項下諭知沒收銷燬（包裝袋與毒品
    難以離析，視為毒品併予沒收銷燬，鑑驗所用毒品則已滅失
    ，不予沒收銷燬）。
㈢、扣案如附表二編號2所示第二級毒品，於109年12月24日(即事
    實欄一之㈢.㈣.㈨犯行之前）為警查扣，被告並稱是109年向嘉
    嘉購入剩餘之毒品。為此，於查扣前之最後一次犯行
　　，即事實欄一之㈠購賣毒品未遂犯行項下，依毒品危害防制
    條例第18條第1項前段諭知沒收銷燬（包裝袋與毒品難以離
    析，視為毒品併予沒收銷燬，鑑驗所用毒品則已滅失，不予
    沒收銷燬）。
㈣、扣案如附表二編號3所示蘋果手機，為被告所有及實際支配
　　，供事實欄一之㈠.㈡.㈤.㈥.㈧所示5次犯行所用之物，業經被告
    自承。依毒品危害防制條例第19條第1項規定，於上開5次犯
    行項下諭知沒收。
㈤、至於事實欄一之㈢及㈣(110年2月6日及15日賣予鄧皓文）犯
　　行，被告均以通訊軟體聯絡購毒者，衡情應係以手機為犯罪
    工具。然前揭蘋果手機於109年12月24日(即上開2次犯行前
　　）就為警查扣，至於事實欄一之㈢及㈣犯行之對話紀錄(附表
    三編號3、4）則係購毒者鄧皓文於110年2月23日警訊時出示
    其手機供警翻拍(偵一卷126、127頁）。從而，事實欄一之㈢
    .㈣所示2次犯行，並非使用扣案如附表二編號3蘋果手機為聯
    絡工具，而係以被告實際支配的另1支Ａ手機為犯罪工具，Ａ
    手機並未扣押，應依毒品危害防制條例第19條第1項、刑法
    第38條第4項規定，於上開2次犯行項下諭知沒收，並於全部
    或一部不能沒收或不宜執行沒收時，追徵其價額。
㈥、扣案如附表二編號4所示電子磅秤1台、夾鏈袋1包、毒品鏟管
    1支，係在被告租處查扣為被告實際支配之物。被告於警訊
    時並稱均為其所有，用來分裝及販賣毒品所用之物(警卷15
    頁），為此，電子磅秤、鏟管係被告所有供查扣前之本案販
    毒犯行所用之物，依毒品危害防制條例第19條第1項規定
　　，於查扣前之6次犯行項下諭知沒收。而夾鏈袋係預備供查
    扣前之本案販毒犯行所用之物，依刑法第38條第2項規定，
　　於上開6次犯行項下諭知沒收。
據上論斷，依刑事訴訟法第299條第1項前段，判決如主文。
本案經檢察官王朝弘提起公訴，檢察官王啟明到庭執行職務。
中華民國111年6月24日
　　　　　　　　　刑事第十一庭　審判長法　官　莊珮吟
　　　　　　　　　
　　　　　　　　　　　　　　　　　　　法　官　李貞瑩
　　　　　　　　　　　　　　　　　　　
　　　　　  　　　　　　　　　　　　　法　官　洪碩垣
以上正本證明與原本無異。
如不服本判決，應於判決送達後20日內，向本院提出上訴狀，並
應敘述具體理由。其未敘述上訴理由者，應於上訴期間屆滿後20
日內向本院補提上訴理由（均須按他造當事人之人數附繕本）。
「切勿逕送上級法院」。
中華民國111年6月24日
　　　　　　　　　　　　　　　　　　　書記官　卓榮杰
毒品危害防制條例第4條第2項
製造、運輸、販賣第二級毒品者，處無期徒刑或10年以上有期徒
刑，得併科新臺幣1千5百萬元以下罰金。
毒品危害防制條例第4條第6項
前五項之未遂犯罰之。
附表一：主文   編號 　　　　　主　　　　文　　　　 　　　　　備　　　　註　　　　 １原起訴書犯罪事實欄本文 林勝釧販賣第二級毒品未遂，處有期徒刑肆年。扣案如附表二編號1、2所示毒品均沒收銷燬。扣案如附表二編號3、4所示物品均沒收。 一、事實欄一㈠：販賣甲基安非他命1公克予喬裝買家之員警未遂（109年12月24日）。 二、證據： 　⑴偵審自白（警一卷12至13頁，偵一卷9至10頁、30頁，訴字卷95至97、144、162頁）。   ⑵對話紀錄：被告與喬裝買家員警之手機Grindr及LINE聊天紀錄（詳附表三編號1）。   ⑶警員109年12月24日職務報告（警一卷49頁）。   ⑷自願受搜索同意書、高雄市政府警察局湖內分局搜索扣押筆錄、扣押物品目錄表、現場蒐證照片（警一卷25至31、59至65頁） 三、減刑事由：偵審自白、未遂。　　 ２原起訴書附表編號1 林勝釧販賣第二級毒品，處有期徒刑貳年柒月。扣案如附表二編號3、4所示物品均沒收。未扣案之販賣毒品所得新臺幣壹仟元沒收，於全部或一部不能沒收或不宜執行沒收時，追徵其價額。 一、事實欄一㈡：販賣甲基安非他命0.4公克予鄧皓文（109年12月12日）。 二、證據： 　⑴偵審自白（警一卷15至16頁，偵一卷9至10頁、30頁，訴字卷95至97、144、161頁）。   ⑵鄧皓文證述（偵一卷125至126、210至211頁） 　⑶對話紀錄：被告與鄧皓文手機LINE聊天紀錄（詳附表三編號2）。 　⑷109年12月12日監視器錄影畫面翻拍照片；車牌號碼000-0000號車輛詳細資料報表（偵一卷139至146、197頁）。 三、減刑事由：偵審自白、自首。 ３原起訴書附表2 林勝釧販賣第二級毒品，處有期徒刑伍年參月。未扣案之販賣毒品所得新臺幣貳仟元及手機壹支均沒收，於全部或一部不能沒收或不宜執行沒收時 ，追徵其價額。 一、事實欄一㈢：販賣甲基安非他命（重量不詳）予鄧皓文（110年2月6日）。 二、證據： 　⑴審判中自白（訴字卷95至97、144、161頁）。   ⑵鄧皓文證述（偵一卷127、210頁）。 　⑶對話紀錄：被告與鄧皓文手機LINE聊天紀錄（詳附表三編號3）。 　⑷110年2月6日監視器錄影畫面翻拍照片（偵一卷147至157頁）。 　三、減刑事由：偵審自白。 ４原起訴書附表3 林勝釧販賣第二級毒品，處有期徒刑伍年貳月。未扣案之販賣毒品所得新臺幣壹仟元及手機壹支均沒收，於全部或一部不能沒收或不宜執行沒收時 ，追徵其價額。 一、事實欄一㈣：販賣甲基安非他命（重量不詳）予鄧皓文（110年2月15日）。 二、證據： 　⑴審判中自白（訴字卷95至97、144、161頁）。   ⑵鄧皓文證述（偵一卷127、210頁）。 　⑶對話紀錄：被告與鄧皓文手機LINE聊天紀錄（詳附表三編號4）。 　⑷110年2月15日監視器錄影畫面翻拍照片（偵一卷159至165頁）。 三、減刑事由：偵審自白。 ５原起訴書附表4 林勝釧販賣第二級毒品，處有期徒刑貳年捌月。扣案如附表二編號3、4所示物品均沒收。未扣案之販賣毒品所得新臺幣參仟元沒收，於全部或一部不能沒收或不宜執行沒收時，追徵其價額。 一、事實欄一㈤：販賣甲基安非他命0.8公克（半半即¼錢）予陳坤宏（109年12月17日）。 二、證據： 　⑴偵審自白（警一卷17至18頁，偵一卷9至10頁、30頁，訴字卷95至97、144、161頁）。　   ⑵陳坤宏證述（偵一卷65至67、114至116頁）。 　⑶對話紀錄：被告與陳坤宏手機LINE聊天紀錄（詳附表三編號5）。 　⑷109年12月17日監視器錄影畫面翻拍照片及蒐證照片；車牌號碼000-000號車輛詳細資料報表（偵一卷79至85頁，偵二卷245頁）。 　⑸尿液採驗同意書、高雄市政府警察局湖內分局毒品案尿液對照表、正修科技大學超微量研究科技中心110年4月1日編號R00-0000-000號尿液檢驗報告（偵一卷103至107頁，偵二卷27頁，檢驗結果呈陽性）。 三、減刑事由：偵審自白、自首。 ６原起訴書附表5 林勝釧販賣第二級毒品，處有期徒刑貳年捌月。 扣案如附表二編號3、4所示物品均沒收。未扣案之販賣毒品所得新臺幣參仟元沒收，於全部或一部不能沒收或不宜執行沒收時，追徵其價額。 一、事實欄一㈥：販賣甲基安非他命0.6公克予梁閔勛（109年12月20日）。 二、證據： 　⑴偵審自白（警一卷19至20頁，偵一卷9至10、30頁，訴字卷95至97、144、161頁）。   ⑵梁閔勛證述（偵一卷221至225、274至276頁） 　⑶對話紀錄：被告與梁閔勛手機LINE聊天紀錄（詳附表三編號6）。 三、減刑事由：偵審自白、自首。 ７原起訴書附表6 林勝釧販賣第二級毒品，處有期徒刑伍年伍月。扣案如附表二編號4所示物品均沒收。未扣案之販賣毒品所得新臺幣玖仟伍佰元沒收，於全部或一部不能沒收或不宜執行沒收時，追徵其價額。 一、事實欄一㈦：販賣甲基安非他命（重量不詳）予孫志成（109年9月中旬某日）。 二、證據： 　⑴審判中自白（訴字卷95至97、144、161頁）。   ⑵孫志成證述（偵一卷286至287、334至335頁） 三、減刑事由：偵審自白。 ８原起訴書附表7 林勝釧販賣第二級毒品，處有期徒刑參年。扣案如附表二編號3、4所示物品均沒收。未扣案之販賣毒品所得新臺幣玖仟伍佰元沒收，於全部或一部不能沒收或不宜執行沒收時，追徵其價額。 一、事實欄一㈧：販賣甲基安非他命1錢予孫志成（109年12月20日）。 二、證據： 　⑴偵審自白（警一卷18至19頁，偵一卷9至10、30頁，訴字卷95至97、144、161頁）。　   ⑵孫志成證述（偵一卷285至286、334至335頁） 　⑶對話紀錄：被告與孫志成手機LINE聊天紀錄（詳附表三編號7）。 三、減刑事由：偵審自白、自首。 ９原起訴書附表8 林勝釧販賣第二級毒品，處有期徒刑伍年伍月。未扣案之販賣毒品所得新臺幣玖仟伍佰元沒收，於全部或一部不能沒收或不宜執行沒收時，追徵其價額。 一、事實欄一㈨：販賣甲基安非他命（重量不詳）予孫志成（110年1月8日）。 二、證據： 　⑴審判中自白（訴字卷95至97、144、161至162頁）。   ⑵孫志成證述（偵一卷286至287、334至335頁） 三、減刑事由：偵審自白。 

附表二：扣案物   編 號 　　　扣案物／毒品種類　　 　　　　　　說　　　　明　　　　　　 １ 甲基安非他命1包 （檢驗前淨重0.433公克，檢驗後淨重0.423公克） 一、在被告隨身包包內扣得，即販賣予喬裝員警未遂之毒品。 二、檢出第二級毒品甲基安非他命成分，詳偵一卷45頁，高雄市立凱旋醫院110年2月3日高市凱醫驗字67018號濫用藥物成品檢驗鑑定書（編號3）。 三、於事實欄一㈠犯行項下諭知沒收銷燬。  二級毒品  ２ 甲基安非他命2包 （檢驗前總淨重0.924公克，檢驗後總淨重0.9公克） 一、在被告住處房間內扣得。 二、檢出第二級毒品甲基安非他命成分，詳偵一卷45頁，高雄市立凱旋醫院110年2月3日高市凱醫驗字67018號濫用藥物成品檢驗鑑定書（編號1、2）。 三、於查扣前最後一次販毒犯行項下，諭知沒收銷燬 　　。　　  二級毒品  ３ 行動電話1支（廠牌：蘋果iPhone XS，含SIM卡，門號：0000000000號，IMEI：000000000000000號） 一、被告所有，供查扣前之本案販毒犯行(不含事實欄一之㈦）所用之物。 二、左列手機（含該門號之SIM卡），於查扣前之本案販毒犯行項下諭知沒收。 ４ 電子磅秤1台、夾鏈袋1包、毒品鏟管1支  　  一、被告所有，供分裝販賣毒品所用 二、於查扣前之本案販毒犯行項下，諭知沒收。 備註：詳湖內分局扣押物品目錄表（警一卷41頁），高雄地檢署109年度安保字第 　　　1221號、110年度檢管字第490號扣押物品清單（偵一卷31、49頁）。   

附表三：譯文表     編號 通聯時間                 對話紀錄內容及時間            備註 １即起訴書犯罪事實欄本文 109年12月23日至24日對話 ⑴、23日20：17至21：56 【Grindr暱稱】 被告林勝釧：有需要可以找33（下稱被告） 喬裝買家之員警：真拿你沒辦法（下稱喬裝警） Grindr對話紀錄，警 二卷81至93頁； LINE對話紀錄，警二 卷95至109頁。    喬裝警：可調？？ 被　告：？ 喬裝警：不是有需要可找你？？ 被　告：嗯。多少 喬裝警：可調嗎？一個 被　告：一個是指一錢還是？ 喬裝警：一公克。可以嗎？ 被　告：你住哪 喬裝警：關廟。一個多少？？？ 被　告：4000 喬裝警：沒辦法便宜一點嗎？ 被　告：3500 喬裝警：你哪裡？ 被　告：高雄 喬裝警：高雄哪裡 被　告：苓雅 喬裝警：可外送？ 被　告：可，但是至少要拿半以上 喬裝警：自取，好了，沒那麼多錢 被　告：嗯 喬裝警：要在哪裡自取？？ 被　告：現在嗎？ 喬裝警：10點半方便嗎？ 被　告：嗯。我人也不在，要等等才會回去 喬裝警：要在哪裡拿 被　告：85大樓 喬裝警：好喔！ 被　告：有照嗎 喬裝警：可加賴嗎？         可是我沒有交通工具，如果明天可以拿嗎？ 被　告：可 喬裝警：中午可以嗎？ 被　告：[傳送QRcode圖案]         中午後，我中午有事，或是早上10點前 喬裝警：加了    ⑵、23日21：46至24日00：33 【LINE暱稱】 被告林勝釧：諾（下稱被告） 喬裝買家之員警：謝小鋒（下稱喬裝警）     ①、（通聯時間：23日21時46分至22時41分） 喬裝警：[傳送貼圖：打招呼] 被　告：你好 喬裝警：安安。你明天中午過後才有空喔 被　告：或是早上九點半前 喬裝警：打給你？ 被　告：不方便講電話 喬裝警：是喔。還是我們一人一半路，一樣算35？ 被　告：一人一半路要等我忙完，中午之後 喬裝警：大概幾點 被　告：不敢確定 喬裝警：約哪好，高雄我不熟？？？ 被　告：一人一半要在哪等嗎 喬裝警：對啊，還是你等等可以？ 　　　　我有借到車子，看要不要順便玩一下？         照片是你吧？ 被　告：等等可以。我沒在約人耶 喬裝警：是喔，可惜了。那要約哪呢 被　告：你導航到85大樓 喬裝警：額……不是一人一半路？ 被　告：不然我車子還沒修好，不方便騎車太遠 喬裝警：那三千可以嗎，不然要開很遠耶 被　告：可 喬裝警：好。你幾點可以？ 被　告：現在，不要太晚來 喬裝警：不要超過幾點？ 被　告：我等等還要跑客人 喬裝警：不然我等等開那麼遠你不鳥我 被　告：12點前 喬裝警：跑客人？ 被　告：我現在等你，等你拿完我再出門拿給其他人 喬裝警：那你先跑好了，我沒那麼早 被　告：不然你幾點要來 喬裝警：不確定耶，不過也要12點過後了吧 被　告：這樣你要我等你一整晚嗎 喬裝警：我出發跟你說？ 被　告：嗯 喬裝警：啊如果你不行，咱們就約明天 被　告：超過一點就明天吧 喬裝警：好的     ②、（通聯時間：23日23時23分至23時50分） 喬裝警：出發，大約50分 被　告：嗯。[傳送照片：地圖]圈起來的是地下停車 　　　　場，車子停裡面，搭電梯上來 喬裝警：可以開下去？ 被　告：可以 喬裝警：隨便停嗎 被　告：嗯。你快到跟我說，記得戴口罩     ③、（通聯時間：24日0時12分至0時34分） 喬裝警：剛下中正 被　告：好 喬裝警：快到了　　　　         怎麼下去啊，路邊有位置 被　告：嗯 喬裝警：我在正門 被　告：我下去 喬裝警：還是你拿下來 　      好 被　告：[傳送地圖訊息：苓雅區自強三路28號]         你走到這邊，進去右邊搭電梯，有嗎？         我坐下去好了 喬裝警：找不到 被　告：你在哪 喬裝警：你下來我車上交好了 被　告：哪 喬裝警：[傳送地圖訊息：苓雅區三多四路99-95號]         全聯對面，銀色，雙黃  ２即起訴書附表編號1 109年12月12日對話 ⑴、13：20至20：54 【LINE暱稱】 被告林勝釧：諾（下稱被告） 藥腳鄧皓文：龐（下稱鄧皓文） LINE對話紀錄，警一 卷107至117頁。    ①、（通聯時間：13時20分至14時19分） 被　告：[與鄧皓文通話30秒] 鄧皓文：[被告未接來電] 被　告：[與鄧皓文通話37秒] 鄧皓文：高雄市○○區○○路○○村○○00巷00號。         要過來的時候說一下 被　告：[與鄧皓文通話20秒]     ②、（通聯時間：15時53分至16時43分） 鄧皓文：你們到哪裡了 被　告：等我 鄧皓文：有要過來了嗎？還是還沒？ 被　告：在路上 鄧皓文：嗯嗯，好 被　告：嗯，車禍 鄧皓文：……你們沒事吧 被　告：沒事 鄧皓文：[與被告通話1分2秒] 被　告：[傳送地圖訊息：茄萣區濱海路二段966號]         這一個才是 鄧皓文：嗯嗯，等我一下，有點遠 被　告：嗯     ③、（通聯時間：17時11分至18時52分） 鄧皓文：[與被告通話19秒] 被　告：快好了 鄧皓文：好啦，先處理完再過來也沒差 被　告：等等看怎樣跟你說 鄧皓文：嗯嗯     ④、（通聯時間：19時18分至19時23分） 被　告：車子要丟在朋友的修車廠 鄧皓文：那你要怎麼回去？ 被　告：搭火車 鄧皓文：嗯嗯，好啦，那下次再拿好了，不然現在這         樣也沒辦法拿 被　告：也是可以 鄧皓文：不然你坐到路竹 被　告：我在東方技術 鄧皓文：你在東方幹嘛         [與被告通話1分6秒]         岡山的麥當勞有兩間，忘記問你哪一間了 被　告：24小時那間 鄧皓文：嗯嗯，省道那間對吧     ⑤、（通聯時間：20時9分至20時10分） 被　告：你可以到岡山捷運站嗎 鄧皓文：可以，你到了嗎 被　告：我拿東西 鄧皓文：到了嗎 被　告：沒 鄧皓文：到了說 被　告：嗯嗯 鄧皓文：你到哪裡了     ⑥、（通聯時間：20時40分至20時54分） 被　告：你可以出發了 鄧皓文：好 被　告：到哪了？前站等你  ３即起訴書附表編號2 110年2月6日對話 ⑴、17：38至18：53 【LINE暱稱】 被告林勝釧：諾（下稱被告） 藥腳鄧皓文：龐（下稱鄧皓文） LINE對話紀錄，偵一 卷177至179頁。    ①、（通聯時間：17時38分至17時45分） 鄧皓文：阿諾，有嗎 被　告：有 鄧皓文：一樣1，你幾點有空 被　告：現在都有。好，我在楠梓 鄧皓文：你現在在楠梓？ 被　告：我在楠梓上班 鄧皓文：你幾點下班？ 被　告：今天放假 鄧皓文：好，那我過去嗎？ 被　告：嗯嗯 鄧皓文：地址給我 被　告：[傳送地圖訊息：楠梓區高楠公路1757號]         這間萊爾富 鄧皓文：好，那我跟你約19點，OK？ 被　告：嗯嗯 鄧皓文：好，拿2好了 被　告：好 鄧皓文：嗯嗯，我19點到     ②、（通聯時間：18時20分至18時21分） 鄧皓文：阿諾，我可能提早到喔，你OK嗎 被  告：好 鄧皓文：大概18:30~18:40 被  告：嗯嗯 鄧皓文：我現在出門 被  告：好 鄧皓文：嗯嗯，到了跟你說     ③、（通聯時間：18時47分至18時53分） 鄧皓文：[與被告通話13秒] 被  告：沒看到你  ４即起訴書附表編號3 110年2月15日對話 ⑴、10：54至11：57 【LINE暱稱】 被告林勝釧：諾（下稱被告） 藥腳鄧皓文：龐（下稱鄧皓文） LINE對話紀錄，偵一 卷179至181頁。    ①、（通聯時間：10時54分至11時10分） 鄧皓文：諾，今天有上班嗎 被　告：沒 鄧皓文：拿1 被　告：好，何時呢 鄧皓文：現在 被　告：我人在家樂福 鄧皓文：你什麼時候可以？ 被　告：我要回去跟你說 鄧皓文：好     ②、（通聯時間：11時38分至11時57分） 被　告：在回去的路上 鄧皓文：嗯嗯，好，我現在出門？一樣萊爾富？ 被　告：對 鄧皓文：好，我到了跟你說 被　告：好  ５即起訴書附表編號4 109年12月17日對話 ⑴、07：17至17：34 【LINE暱稱】 被告林勝釧：諾（下稱被告） 藥腳陳坤宏：高雄阿宏（下稱陳坤宏） LINE對話紀錄，警一 卷119至125頁。    ①、（通聯時間：7時17分至10時11分） 陳坤宏：你好 被　告：嗨，你再跟我說你想拿多少？         我要整理出門上班 陳坤宏：半半。我應該幾點過去找你呢？ 被　告：中午我也沒地方可以讓你試         我中午會先去拿貨，不然身上不夠 陳坤宏：嗯嗯，那等你入住你再賴我嘍！         先來睡了，剛下大夜累累 被　告：這樣的話，你睡醒敲我 陳坤宏：[傳送貼圖：好的]     ②、（通聯時間：15時14分至15時15分） 陳坤宏：我起床了，你人在哪呢？ 被　告：我在等老闆回我 陳坤宏：好吧！那我繼續睡了     ③、（通聯時間：16時51分至16時59分） 被　告：你幾點上班 陳坤宏：八點。七點前拿不到齁 被　告：你現在來85，我身上夠出給你，你住哪呢 陳坤宏：85那裡？？鳳山 被　告：85大樓 陳坤宏：有地方可以試了嗎？ 被　告：我這 陳坤宏：好 被　告：只是我等等有事要忙，所以時間有點趕 陳坤宏：我試完拿就走，我不會待太久 被　告：你到十二樓說一聲 陳坤宏：好     ④、（通聯時間：17時31分至17時34分） 被　告：到哪了 陳坤宏：剛到12樓。再來呢？ 被　告：7-11 陳坤宏：到了  ６即起訴書附表編號5 109年12月20日對話 ⑴、01：22至23：07 【LINE暱稱】 被告林勝釧：諾（下稱被告） 藥腳梁閔勛：wow（下稱梁閔勛） LINE對話紀錄，警一 卷143至155頁。    ①、（通聯時間：1時2分至11時39分） 梁閔勛：最近能拿？ 被  告：可。要的話要盡快喔，不然會一直漲     ②、（通聯時間：13時26分至14時22分） 梁閔勛：多少？ 被  告：你想拿多少 梁閔勛：一克 被  告：4500，有漲價 梁閔勛：這樣喔 被  告：4000，看你吧 梁閔勛：我考慮一下 被  告：不然你預算多少 梁閔勛：3 被  告：3也可以幫你寄 梁閔勛：好 被  告：那可能需要你先匯給我 梁閔勛：能給我資料，我晚點寄 被  告：代號822、000000000000、中信 梁閔勛：話說有別的好玩的？想試試看 被  告：沒 梁閔勛：好 被  告：大概幾點可以 梁閔勛：4點前 被  告：好。晚點會去找老闆，沒意外晚上就會寄給 你     ③、（通聯時間：15時26分至17時43分） 梁閔勛：那要滿多少能外送？ 被  告：送去哪 梁閔勛：嘉義 被  告：有點遠，而且我的車出車禍還沒修好 梁閔勛：好吧，想說合買 被  告：可以，我會幫你分裝 梁閔勛：一錢多少？想先試試看。能試貨看看？ 被  告：怎讓你試？ 梁閔勛：？ 被  告：你要來高雄試？ 梁閔勛：能嗎？轉了 被  告：好 梁閔勛：嗯。一錢多少？         嗯…我找人看看有別的比較好玩的嗎？ 　　　　最近想玩看看 被  告：沒耶 梁閔勛：因為上次跟朋友試到不太有用的 被  告：？ 梁閔勛：看在面子上也沒辦法。那邊有地方能試？ 被  告：我沒地方耶 梁閔勛：好吧，那等等就請你出貨了。想再玩SL看看 被  告：沒在打 梁閔勛：那有什麼比較特別有趣的嗎？         像是那種有進入幻覺炫麗的迷幻效果的 被  告：沒耶 梁閔勛：還有能讓人放下戒心能放鬆點能相信別人的         藥嗎？ 　　　　我想想看再請人做看看好了     ④、（通聯時間：20時32分至21時3分） 被  告：要寄去哪個門市？還有你的資訊 梁閔勛：梁閔勛，新冠林，0000000000         那除了這個外有別種嗎？各種都想試試看 被  告：先生，你問我這個問題已經是第四次了 梁閔勛：抱歉了，就麻煩你了 被  告：等等要去寄 梁閔勛：感謝你了         去高雄試會被怎麼樣嗎？被撞還是被抓？ 被  告：啥 梁閔勛：問一下而已XD     ⑤、（通聯時間：22時44分至23時7分） 被  告：寄出了 梁閔勛：真的還是假的？我看不太出來XD         下面黑黑的東西嘿嘿嘿，不太好吧 被  告：[傳送7-11寄件收據：12月20日22時43分寄]  ７即起訴書附表編號7 109年12月20日對話 ⑴、13：49至21：30 【LINE暱稱】 被告林勝釧：諾（下稱被告） 藥腳孫志成：Christian Sun（下稱孫志成） LINE對話紀錄，警一 卷127至141頁。    ①、（通聯時間：13時49分至14時25分） 孫志成：午安、明晚可以跟你拿東西嗎？ 被　告：還是今天？我晚點要去找老闆 孫志成：今天我怕來不及 被  告：你想拿多少 孫志成：跟上次一樣1，如果今晚可以的話就今晚 被  告：一錢嗎 孫志成：嗯嗯 被　告：9000 孫志成：嗯嗯好，大概幾點OK？         你會51嗎！幫人打 被　告：不會耶，我也沒在打。         晚上之前會拿到貨，剛剛有聯絡老闆了 孫志成：嗯嗯好！我人現在桃園！晚一點回高雄 被  告：好     ②、（通聯時間：16時14分至16時48分） 被  告：你坐幾點的車 孫志成：坐六點高鐵 被  告：嗯嗯 孫志成：對了你有多的球嗎？ 被　告：這樣你可以先匯給我嗎？ 孫志成：要全匯嗎？ 被　告：嗯嗯 孫志成：你不會耍我？ 被  告：因為老闆錢不夠 孫志成：之前被騙過一次！         嗯嗯等等我跟你聯絡 被  告：這樣你先匯4000 孫志成：我先匯5000給你 被　告：好 孫志成：你帳號給我！ 被　告：那我晚上要拿去哪給你 孫志成：匯完跟你說 被  告：代號822、000000000000、中信 孫志成：看你們哪裡方便！左營高鐵站？ 被  告：是可以 孫志成：嗯嗯！ 被　告：球我晚點幫你買 孫志成：你手機號碼可以給我嗎？晚一點打給你！ 被　告：0000000000 孫志成：0000000000 被  告：有收到了     ③、（通聯時間：18時46分至19時24分） 孫志成：我坐1910的車、到左營2045 被  告：好     ④、（通聯時間：20時41分至21時10分） 孫志成：我到之後先去提錢、要在哪會合？球一顆多         少 被　告：我剛拿完，要等我一下喔 孫志成：嗯嗯沒關係 被　告：球100。東西有漲價了 孫志成：嗯嗯那我再拿4100給你！ 被　告：東西多漲500 孫志成：4600？好！ 被  告：好。我在路上，只是路程有點距離，要等我         一下 孫志成：嗯，好。你來到這會超過10點嗎？ 被  告：不會 孫志成：好吧、等你，因為我想去買個東西！         怕10點會關門。我人在高鐵路這邊喔！     ⑤、（通聯時間：21時29分至21時43分） 被  告：[與孫志成通話24秒]         [傳送照片：尚介青檳榔攤]我在這邊         [傳送地圖訊息：左營區文府路219巷14號] 孫志成：[與被告通話35秒] 被  告：感謝 孫志成：嗯嗯感謝你！